# 投资性房地产公允价值计量变更日的选择影响

提问人：ksmgt2002 时间：2019-12-11 17:41:37
请教陈版主及各位大虾，正在审计一家上市公司，投资性房地产会计政策变更事宜，
截至 2019 年 9 月末，公司有 120 项投资性房地产，采用成本法计量，账面价值约 100 亿元，预计全年计提折旧约 5 亿元。其中，有 3 项投资性房地产是 2018 年末从存货转入，有 2 项是 2017 年末从存货转入。 2019年 1-10 月期间，公司销售投资性房地产 3 处，按照销售时投资性房地产的账面净值结转销售成本 300 万。
公司拟于 2019 年 12 月 31 日进行投资性房地产后续计量变更，从成本法转为公允价值计量，并聘请评估机构对公司投资性房地产 2019 年末、 2018年末和 2017 年末的公允价值出具评估报告。
问：
1.转换日， 2018 年末从存货转入投资性房地产的资产，转入时账面价值与公允价值的差异计入未分配利润还是其他综合收益？ 2017 年转入的呢？
2. 转换日，公司 2019 年 1-12 月已计提的折旧摊销是否全额冲回？
3 ．公司 2019 年转换日前销售的投资性房地产，是否需要按照 2019 年年初的公允价值调整销售成本，并将差额计入期初未分配利润？
现在我们有两种不同的意见，一种是认为，按照会计政策变更，追溯调整应追溯到可追溯的最早期期初，视同从期初一直采用该项会计政策，则应该按可追溯的最早期即使用公允价值计量进行追溯调整，即 2017 年、 2018 年从存货转入投资性房地产在转入当年的公允价值高于账面价值的差异计入其他综合收益。 2019 年转换日前销售的资产，按公允价调整销售成本，差异调整期初留存收益。
另一种观点认为：按照准则讲解（ 2010 ），“成本模式转为公允价值模式的,应当作为会计政策变更处理, 并按计量模式变更时公允价值与账面价值的差额调整期初留存收益。” 变更日还存在的投资性房地产，才调整差额，并且差额应全部调整留存收益，即使追溯调整 2017 年、 2018 年从存货转入的投资性房地产，也计入留存收益，不调整其他综合收益。变更日已经销售的投资性房地产，不再按公允价值追溯调整当期销售成本。
请问一下，哪一种处理方式是正确的呢？谢谢！

回答人：chenyiwei
1 、原转换日的公允价值高于原账面价值的差额计入其他综合收益，与转换发生的年份无关。
2 、原先成本计量期间计提的折旧不冲回，相当于转入了转换日确认的其他综合收益。
3 、需要。
总体上赞同你的第一种意见 “按照会计政策变更，追溯调整应追溯到可追溯的最早期期初，视同从期初一直采用该项会计政策，则应该按可追溯的最早期即使用公允价值计量进行追溯调整，即 2017 年、 2018 年从存货转入投资性房地产在转入当年的公允价值高于账面价值的差异计入其他综合收益。
2019 年转换日前销售的资产，按公允价调整销售成本，差异调整期初留存收益”。